臺灣新北地方法院刑事判決
110年度易字第1043號
公  訴  人  臺灣新北地方檢察署檢察官
被      告  羅瑋德



上列被告因詐欺案件，經檢察官提起公訴（110年度偵字第2862
號），本院判決如下：
    主    文
羅瑋德犯詐欺取財罪，累犯，處有期徒刑貳年拾月；未扣案之犯
罪所得新臺幣肆佰參拾萬伍仟元沒收，於全部或一部不能沒收或
不宜執行沒收時，追徵其價額。
    犯罪事實
一、羅瑋德於民國108年6月間經友人洪韋亭（原名洪淑芬）認識
    在址設新北市○○區○○街000號「莉妮美髮」工作之張淑晶後
    ，明知自己並無還款能力及意願，亦無在緬甸成立美容美髮
    公司或投資臺中法拍屋之真意，竟意圖為自己不法之所有，
    基於詐欺取財之接續犯意，於如附表所示之時間，以如附表
    所示之詐術，致張淑晶陷於錯誤，而陸續於如附表所示之時
    、地，交付如附表所示之金額給羅瑋德，共計新臺幣（下同
    ）4,305,000元。
二、案經張淑晶訴由新北市政府警察局板橋分局報告臺灣新北地
    方檢察署檢察官偵查起訴。
　　理    由
一、證據能力部分：
    本案據以認定被告羅瑋德犯罪之供述證據，業經公訴人、被
    告於本院審判程序同意作為證據（見易卷第127頁），復經
    本院審酌認該等證據之作成無違法、不當或顯不可信之情況
    ，而非供述證據亦非公務員違背法定程序所取得，依刑事訴
    訟法第158條之4反面解釋、第159條之5第1項之規定，均有
    證據能力。
二、認定本案犯罪事實之證據及理由：
　　訊據被告固就告訴人張淑晶本案所提出之借據、收據、本票
    、借款明細等件，坦認其上之簽名均係其所親自為之，惟矢
    口否認有何詐欺取財之犯行，辯稱：是告訴人要我配合她演
    一場假投資，以取信王坤楠，故我配合告訴人在上開文件上
    簽名，但我實際上並未取得任何告訴人交付之款項云云。經
    查：
㈠、被告前後於如附表所示之時間，對告訴人施以如附表所示之詐術，致告訴人陷於錯誤，而陸續於如附表所示之時、地，交付如附表所示之金額給被告，計達4,305,000元等情，據證人即告訴人於警詢、偵查中以言詞或書面指訴綦詳（見偵卷一第5至11、54至68頁、偵卷二第1至6、33頁正反面、41至50、57至59頁反面、72至74頁、81頁正反面、第89頁正反面），核與證人洪韋亭於偵訊之證述（見偵卷二第72至74頁）相符，並有告訴人提出如附表證據出處欄所示之書證及告訴人與被告109年7月6、9、10日對話錄音譯文暨錄音光碟（見偵卷二第13至29、37頁）在卷可稽，足證告訴人之指訴，並非子虛。
㈡、被告雖以前詞云云置辯，惟查：
　⒈證人王坤楠於偵查中證稱：我於106年11月底認識告訴人，我
    有和告訴人交往過，現在已分手。告訴人都叫被告緬甸哥，
    告訴人和我說過緬甸哥聲稱他在各地都有房產，要開美容院
    讓告訴人當店長。告訴人於109年8月21日因為本案去報警，
    翌日她才告知我她遭到被告詐欺長達1年，之前都是被告叫
    她不要跟我說投資的事情。告訴人曾向我借15萬元、20萬元
    ，均已清償，告訴人沒有和被告串通要騙我錢等語（見偵卷
    二第84頁正反面），且告訴人就其已清償向證人王坤楠之借
    款20萬元，亦提出證人王坤楠之銀行、郵局存摺影本（見偵
    卷二第90至92頁）為憑，與告訴人指訴情節並無不符，且全
    無被告前開所辯係告訴人與其串通欲向證人王坤楠詐財之情
    。
　⒉又參諸告訴人提出其與被告間自108年6月19日起至109年8月2
    0日止無間斷之Line對話紀錄（見偵卷一第69至110頁反面）
    及其與被告109年7月6、9、10日之對話錄音譯文暨錄音光碟
    （見偵卷二第13至29、37頁），其中全未見到雙方論及被告
    所謂告訴人與其串通欲向證人王坤楠詐財一事，甚除如附表
    所節錄被告屢次以投資緬甸公司或臺中法拍屋、借貸為由向
    告訴人詐財時所使用之話術外，復觀告訴人於108年9月1日
    傳送給被告之訊息：「瑋哥你好，剛才我們倆說的話語了，
    妹妹的可以再說了一次確定性嗎〜不好意思喔…第一5年約。
    。。。第二沒有風險沒有人頭買賣。。。第三晶妹成為夥伴
    關係，如果你覺得我不適合了，一樣的半年頭資報酬率了。
    再來一個就是你說的我的希望2年內買屋了，你的合約内容
    了，還有其它的你會註明了，再說了，我是相信瑋哥的做人
    處事了，及如何的幫助我賺錢方法了，謝謝你哦……」（見偵
    卷一第73頁），可見告訴人確已相信被告所聲稱入股公司擔
    任股東分紅之內容云云，被告亦由此探得告訴人有購屋之意
    ，又於同年10月11日向告訴人聲稱：「有個法賣屋，我見面
    再告訴你」，經告訴人於同年月12日與其見面後，旋即於同
    日傳送：「偉哥我們倆今天說過的事情及話語了，希望能夠
    真的過關了，也相信你所說的一切事物及安排了！也相信我
    沒有任何其他法律上的事情及問題了。」之訊息給被告（見
    偵卷一第76頁），亦見告訴人深信被告所聲稱之法拍屋投資
    標的，再佐以告訴人於同年月27日、同年12月29日仍傳送：
    「法拍得事情麻煩你囉…再跟我說了」（見偵卷一第77頁反
    面） 、「瑋哥我的心聲就是我所跟你合作伙伴的事情能夠
    確實的成功」（見偵卷一第82頁反面）等訊息給被告，均徵
    告訴人對被告歷來所述之投資內容，確實深信不疑，始會一
    再對被告持續以此為由索取之金錢或借貸，陸續交付現金或
    匯款至被告指示之帳戶。
　⒊另觀被告歷來之供述，其於110年4月12日檢察官訊問時自承
    ：我跟告訴人借款的部分，金額我沒有印象，我有簽借據，
    我都沒有還。108年9月2日我簽立向告訴人收取100萬元入股
    金的單據，錢是匯到我叔叔那邊。法拍屋的部分是我軍中的
    學弟朱健銘跟我介紹的，我就跟告訴人分享，朱健銘說他用
    200多萬元拍到房屋，轉賣1,000萬元，告訴人占40%。朱健
    銘跟別人的標案出問題，他說需要躲一躲，告訴人追我，我
    就追他，已經有3個多月沒聯絡到云云（見偵卷二第57至59
    頁反面），經檢察官諭知須陳報所述其叔叔、其學弟朱健銘
    及臺中法拍屋之相關資料後，被告於110年5月4日檢察官訊
    問時竟改稱：實際上沒有投資法拍屋，也沒有投資我叔叔的
    公司，我寫單據給告訴人，是要配合告訴人詐欺王坤楠云云
    （見偵卷二第72至74頁），顯見被告就其長期與告訴人對話
    中向告訴人所聲稱之入股投資公司、投資法拍屋等標的，非
    但未能提出任何相關之證明，又於偵查中翻異其詞，所辯云
    云，無一可信。
　⒋基上各情，足認被告所辯僅係臨訟編纂之詞，無從採信。
㈢、至被告雖聲請傳喚證人蔡政穎行交互詰問，惟證人蔡政穎於
    本院審理中僅證稱：我和告訴人於110年7月28日認識，同年
    8月2日交往，前有同居關係，於同年9月間，告訴人和我說
    她被被告騙錢，要我打電話向被告要錢，被告勸我說不要再
    被告訴人騙了。後來因為我有被告訴人騙了5個月，所以我
    主動於同年11、12月間聯絡被告，表明我願意出來作證說告
    訴人很會說謊，但本案告訴人與被告間之往來情形我完全不
    瞭解等語，則證人蔡政穎既稱對被告與告訴人間之糾紛無一
    所悉，其所為之證詞自無從為被告有利之認定，併此敘明。
㈣、綜上，本案事證明確，被告犯行堪以認定，應予依法論科。
三、論罪科刑：
㈠、核被告所為，係犯刑法第339 條第1項之詐欺取財罪。被告係
    自108年7月9日起至109年7月31日止，持續以借款、投資公
    司入股或投資法拍屋為由，以如附表所示之方式詐欺告訴人
    ，致其陷於錯誤，而陸續於如附表所示之時、地交付如附表
    所示之金額，係基於單一之詐欺取財犯意，且以同一手法密
    接實行，均係侵害同一告訴人之財產法益，各行為之獨立性
    極為薄弱，依一般社會健全觀念，難以強行分開，在刑法評
    價上，以視為數個舉動之接續施行，合為包括之一行為予以
    評價，較為合理，應論以接續犯。
㈡、查被告前因詐欺案件，經臺灣臺南地方法院以103年度易字第
    723號判決判處有期徒刑10月、10月、4月，應執行有期徒刑
    1年7月，被告不服提起上訴，經臺灣高等法院臺南分院以10
    5年度上易字第22號判決撤銷原判決，改判處有期徒刑5月、
    6月、3月，應執行有期徒刑1年確定，於108年5月20日徒刑
    執行完畢出監等情，有其臺灣高等法院被告前案紀錄表在卷
    可佐（見易卷第9至21頁），並據檢察官提出上開判決在卷
    為憑（見易卷第69至84頁），被告曾受前述有期徒刑執行完
    畢，於有期徒刑執行完畢後5年內，再因故意犯本案有期徒
    刑以上之罪，為累犯，且其前案罪質亦為詐欺取財，與本案
    相同，顯見其前罪之徒刑執行無成效，依刑法第47條第1項
    規定、司法院大法官釋字第775號解釋及最高法院110年度台
    上大字第5660號裁定意旨，核其情節，應加重其刑。
㈢、爰審酌被告偶然得知告訴人存有積蓄且有意置產，生活儉樸
    而容易信任他人，認告訴人單純可欺，遂佯編入股公司投資
    、購買法拍屋獲利、短期借貸等事由云云，長期欺騙告訴人
    ，致使告訴人陷於錯誤，而陸續交付如附表所示之金錢，被
    告犯罪之動機、目的、手段、情節均值非難；又被告先後詐
    取之金額達4,305,000元，告訴人受害金額甚鉅，且被告於
    告訴人嗣後已屢次告知其每月收入不到1萬元，又因被告所
    述之投資標的始終未能順利取款而長期憂心未能入眠，需服
    用精神科藥物治療等情（見偵卷一第101頁）後，仍持續以
    相同方式對告訴人詐取財物，亦見被告本案犯罪對告訴人身
    心狀態之侵害，難謂輕微，量刑不宜從輕；復衡以被告犯後
    迭經偵審程序，始終矢口否認犯行，並一再虛構不合常理之
    辯詞云云如前，亦未能與告訴人達成和解，犯後態度不佳；
    兼衡被告自陳為高職畢業之智識程度，曾從事廚師、建築等
    工作，經濟狀況普通，離婚，子女由前妻扶養之生活狀況（
    見易卷第128頁）等一切情狀，量處如主文所示之刑。
四、沒收部分：
　　按犯罪所得，屬於犯罪行為人者，沒收之；前2項之沒收，
    於全部或一部不能沒收或不宜執行沒收時，追徵其價額，刑
    法第38條之1第1項前段、第3項定有明文。查被告本案對告
    訴人詐欺取財，致使告訴人因而交付之款項，共計4,305,00
    0元，為其犯罪所得，業如前述，依上開規定，應予宣告沒
    收，並於全部或一部不能沒收或不宜執行沒收時，追徵其價
    額。
據上論斷，應依刑事訴訟法第299條第1項前段，刑法第339條第1
項、第47條第1項、第38條之1第1項前段、第3項，刑法施行法第
1條之1第1項，判決如主文。
本案經檢察官王宗雄提起公訴，檢察官江佩蓉到庭執行職務。
中　　華　　民　　國　　111 　年　　7 　　月　　6 　　日
                  刑事第十一庭  審判長法　官　郭峻豪

                                　    法  官  沈　易
　
                                  　  法  官  施吟蒨
以上正本證明與原本無異。
如不服本判決應於收受判決後20日內向本院提出上訴書狀，並應
敘述具體理由；其未敘述上訴理由者，應於上訴期間屆滿後20日
內向本院補提理由書（均須按他造當事人之人數附繕本）「切勿
逕送上級法院」。
　                                    書記官  張如菁 
中　　華　　民　　國　　111 　年　　7 　　月　　6 　　日
附錄論罪科刑法條：
刑法第339條第1項
意圖為自己或第三人不法之所有，以詐術使人將本人或第三人之
物交付者，處5年以下有期徒刑、拘役或科或併科50萬元以下罰
金。
以前項方法得財產上不法之利益或使第三人得之者，亦同。
前二項之未遂犯罰之。
附表：       編號 施用詐術時間 施用之詐術(新臺幣) 交付款項之金流、時間、地點(新臺幣)  金額(新臺幣) 證據出處及卷證頁碼 1（即起訴書附表二編號1） 108年7月9日 佯稱：要借款云云。 經張淑晶於108年7月9、10日，自其郵局帳號00000000000000號帳戶（下稱郵局帳戶）分別提領6萬元、5萬元後，於同年月10日，在址設新北市○○區○○街000號之「莉妮美髮」交付其中之現金10萬元給羅瑋德。  10萬元 ①Line對話紀錄截圖(見偵卷一第71頁) ②告訴人郵局存摺影本(見偵卷一第128頁背面) ③被告簽名之借款明細（見偵卷一第152頁） ④告訴人筆記(見偵卷一第117頁) ⑤108年7月10日借據（見偵卷二第7頁) 2（即起訴書附表二編號2） 108年7月15日 以Line通話佯稱：要借款云云。 經張淑晶於108年7月17日，自其郵局帳戶提領3萬元後，連同原有之現金10萬元，在不詳地點交付現金給羅瑋德。  13萬元 ①Line對話紀錄截圖(見偵卷一第71頁反面) ②告訴人郵局存摺影本(見偵卷一第128頁背面) ③被告簽名之借款明細（見偵卷一第152頁） ④告訴人筆記(見偵卷一第117頁) 3（即起訴書犯罪事實一㈠） 108年7月間至同年月9月2日 於108年7月間起，數度以投資美容美髮公司為名，邀張淑晶一同入股成立公司，雙方遂於同年9月1日相約談論投資內容與條件，致張淑晶陷於錯誤，而交付現金如右所示。 經張淑晶於108年9月2日，在址設新北市○○區○○路000號之後埔郵局自其郵局帳戶提領100萬元後，當場交付現金給羅瑋德。  100萬元 ①Line對話紀錄截圖(見偵卷一第73頁) ②告訴人郵局存摺影本(見偵卷一第129頁) ③被告簽名之借款明細（見偵卷一第152頁） ④入股合作備忘錄（見偵卷一第18至19頁） ⑤收據（見偵卷一第131頁） 4（即起訴書附表一編號1） 108年10月11、12日 於108年10月11日先以Line發送訊息佯稱：「有個法賣屋，我見面再告訴你」，並於同年月12日雙方在板橋府中捷運站附近之餐廳相約見面時，佯稱：認識專門做法拍的人，投資法拍屋獲利很好，可以協助其投資法拍屋賺取轉賣後之價差，要繳法拍屋保證金5萬元云云。 經張淑晶於108年10月13日，自其郵局帳戶提領5萬元後，於同年月14日，在「莉妮美髮」交付現金給羅瑋德。  5萬元  ①Line對話紀錄截圖(見偵卷一第76頁) ②告訴人郵局存摺影本(見偵卷一第129頁) ③被告簽名之借款明細（見偵卷一第152頁） ④收據(見偵卷一第134頁)  5（即起訴書附表二編號3） 108年10月20日 以Line通話及訊息佯稱：要借款6萬元云云。 經張淑晶於108年10月21日自其永豐銀行帳號00000000000000號帳戶（下稱永豐銀行帳戶）提領6萬元後，旋以無摺存款之方式存入羅瑋德所指定之其友人洪韋亭之中國信託商業銀行帳號000000000000號帳戶（下稱洪韋亭帳戶）。  6萬元 ①Line對話紀錄截圖(見偵卷一第76頁背面、第77頁) ②告訴人永豐銀行存摺影本(見偵卷一第137頁背面) ③108年10月21日中國信託銀行新臺幣存提款交易憑證(見偵卷二第8頁) ④被告簽名之借款明細（見偵卷一第152頁） ⑤收據(見偵卷二第9頁)  6（即起訴書附表二編號4） 108年11月29日 以Line發送訊息佯稱：「……，前面六萬～老妹指接補四萬～共十萬。而我包红三萬當作利息。一句話。你會問為何又需要了？我前妻還在氣頭上，而我工作不能停擺，碼頭工頭薪水不能不發共73萬，所以老哥才請你補到十萬。我要留些備用。當然如果前妻談好了我就馬上還，但時間上留個備份總是要的。源則上1月一起還。」、「老妹後面四萬今晚7-11見面拿Ok嗎，這筆十萬老哥給你三萬红包也算公道吧。我洛難你幫我……我也不會少給你。」云云，要求借款。 經張淑晶於108年11月29日，自其郵局帳戶提領4萬元後，在址設新北市板橋區莒光路之統一超商交付現金給羅瑋德。   4萬元 ①Line對話紀錄(見偵卷一第80頁) ②告訴人郵局存摺影本(見偵卷一第129頁背面、第130頁) ③被告簽名之借款明細（見偵卷一第152頁）　 ④收據(見偵卷二第9頁)  7（即起訴書附表一編號2） 108年12月12日 以Line傳送訊息佯稱：「老妹我們跟商場的保證金我跟你是一起，不很其他人算在一起，這樣我和你的股權和诀定權才會大。現在的分配等於是六……四，持股。你和我五……五，分配。今天我知道你累，但所尚差的保證金四萬元老妹今晚一定要先付。不管幾点或是等下找机會出去領。和我見面。保証金會在合约完成日退回……」云云，以投資法拍屋需要保證金之名義向張淑晶索取4萬元。 經張淑晶於108年12月12日，自其郵局帳戶提領4萬元後，在板橋府中捷運站附近之餐廳交付現金給羅瑋德。  4萬元 ①Line對話紀錄(見偵卷一第81頁) ②告訴人郵局存摺影本(見偵卷一第130頁) ③被告簽名之借款明細（見偵卷一第152頁） ④收據（見偵卷一第135頁）   8（即起訴書附表一編號3） 108年12月25日 以Line傳送訊息佯稱：「法拍順利得標，請於三奌前轉寄保証金50萬。(他傳給我的)。老妹忙完快回哥电話」、「晚上見面請先借哥整數(10萬)，我這先寄給他50萬，我跟場商合約必須过年前定好。除了你該出的錢，其它都是算我先跟妳周轉金額。」、「老妹，我和你是共同體，老哥出的是你的百倍，只是老哥站在帶你出這事業上有時也需要你的協助，但你有支出的部分老哥都不會少給你一毛錢，因為我沒把你當作是外人懂嗎。」云云，以投資法拍屋需要資金之名義向張淑晶索取10萬元 。 經張淑晶於108年12月25日，自其永豐銀行帳戶、合作金庫銀行帳號0000000000000號帳戶（下稱合庫銀行帳戶）分別提領6萬元、4萬元後，在不詳地點交付現金給羅瑋德。   10萬元 ①Line對話紀錄(見偵卷一第82頁) ②告訴人永豐銀行、合庫銀行存摺影本(見偵卷一第137頁背面、139頁背面) ③被告簽名之借款明細（見偵卷一第152頁）　 ④收據(見偵卷一第140頁)  9（即起訴書附表二編號5） 108年12月31日、109年1月1日、2日 以Line發送訊息佯稱：「錢沒領後天再補，人一定要到，但是以後不能去領或沒辦法如時間約定去領還人要提早告之，我也好給人家交代，因為信用很重要。老妹你的密碼要帶哦」、「老妹人家先幫你資付十五萬請老妹明日中午三点前務必領一下還給她。老哥這在用保養品產商的錢無法先幫你代付。我知道你忙，但人家也我的一句話就先付出去了，請配合一下。謝謝。」、「老妹找我嗎？今天的事情請務必完成，不然我不好跟快計交代，謝謝配合。」云云，以他人為張淑晶代墊款項為由，要求張淑晶付款。 經張淑晶於109年1月2日，自其合庫銀行帳戶提領15萬元後，在不詳地點交付現金給羅瑋德。   15萬元 ①Line對話紀錄(見偵卷一第83頁) ②告訴人合庫銀行存摺影本(見偵卷一第139頁背面) ③被告簽名之借款明細（見偵卷一第152頁） ④告訴人筆記本內被告109年1月2日簽立之收據(見偵卷二第10頁) 10（即起訴書附表二編號6） 109年1月間某日 佯稱：要借款云云。 於109年1月間某日，在不詳地點交付現金給羅瑋德。  15萬元 ①被告簽名之借款明細（見偵卷一第152頁） 11（即起訴書附表一編號4） 109年1月15日 佯稱：有法拍屋成交，再出資可以取得特定獲利云云，要求交付投資法拍屋之自付款30萬元。  於109年1月16日，在不詳地點交付現金給羅瑋德（資金來源為張淑晶前於108年12月16日自其永豐銀行帳戶提領出之50萬元、向王坤楠借款之20萬元及原有之現金5萬元）。  30萬元 ①告訴人永豐銀行存摺影本(見偵卷一第137頁背面) ②被告簽名之借款明細（見偵卷一第152頁） ③告訴人筆記(見偵卷一第121、122頁)　 ④收據(見偵卷一第141頁) 12（即起訴書附表一編號5） 同上 佯稱：有法拍屋成交，再出資可以取得特定獲利云云，要求交付投資法拍屋之借支15萬元。   15萬元 ①告訴人永豐銀行存摺影本(見偵卷一第137頁背面) ②被告簽名之借款明細（見偵卷一第152頁） ③告訴人筆記(參卷一第121、122、123、142頁) 13（即起訴書附表一編號6） 同上 佯稱：在緬甸開設美容美髮店須支付臺灣廠商貨款15萬元云云。   15萬元 ①告訴人永豐銀行存摺影本(見偵卷一第137頁背面) ②被告簽名之借款明細（見偵卷一第152頁） ③告訴人筆記(見偵卷一第142頁) 14（即起訴書附表一編號7） 同上 佯稱：要幫忙張淑晶開設香港帳戶，需要15萬元云云。   15萬元 ①告訴人永豐銀行存摺影本(見偵卷一第137頁背面) ②被告簽名之借款明細（見偵卷一第152頁） ③告訴人筆記(見偵卷一第123頁) 15（即起訴書附表二編號7） 109年1月21日、22日 佯稱：要借款20萬元，並以Line發送訊息佯稱：「……無論是房子、美髮，我沒有不盡力，但是你却因為我無法先給你过年小凡金額和答應你的利息就說(你感覺不好），我覺得我百支持你了，所以我覺得我們見面談一下好了。謝謝你。」云云。 經張淑晶於109年1月22日，自其永豐銀行帳戶提領20萬元後，在不詳地點交付現金給羅瑋德。  20萬元 ①Line對話紀錄(見偵卷一第84頁背面) ②告訴人永豐銀行存摺影本(見偵卷一第137頁背面) ③被告簽名之借款明細（見偵卷一第153頁） ④告訴人筆記(見偵卷一第142頁) 　 　 16（即起訴書附表一編號8） 109年2月15日 佯稱：要幫張淑晶投資，需要5萬元至合庫銀行開立保險箱云云。 經張淑晶於109年2月15日自其永豐銀行、合庫銀行帳戶分別提領3萬元、2萬元後，於同日在不詳地點交付現金。  5萬元 ①告訴人永豐銀行、合庫銀行存摺影本(見偵卷一第138頁、第139頁背面) ②被告簽名之借款明細（見偵卷一第153頁） ③告訴人筆記(見偵卷一第121頁) 17（即起訴書附表二編號8） 109年2月15日 佯稱：要借款25萬元云云。 於109年2月15日，在不詳地點交付現金。  25萬元 ①被告簽名之借款明細（見偵卷一第153頁） ②告訴人筆記(見偵卷二第11頁) 18（即起訴書附表二編號9） 109年3月25日 佯稱：要借款15萬元，並以Line發送訊息佯稱：「老妹你若忙可以先給哥嗎？明天或後天再見面寫也不晚啊，哥再等下去會來不及去基隆和台中了。」云云，以要去基隆、臺中處理法拍屋投資事宜為由要求借款。 於109年3月25日，在不詳地點交付現金。  15萬元 ①Line對話紀錄(見偵卷一第88頁背面) ②被告簽名之借款明細（見偵卷一第153頁） ③告訴人筆記(見偵卷一第124頁) 19（即起訴書附表二編號10） 109年4月6日 佯稱：要借款云云。 經張淑晶於109年4月6日，自其郵局帳戶提領18萬元後，連同原有之現金2萬元，在不詳地點交付現金給羅瑋德。   20萬元 ①告訴人郵局存摺影本(見偵卷一第130頁) ②被告簽名之借款明細（見偵卷一第153頁） 20（即起訴書附表二編號11） 109年4月21日 佯稱：因防疫隔離14日，要借款云云。 109年4月23日，以無摺存款方式存入羅瑋德所指定之洪韋亭帳戶。  15,000元 ①Line對話紀錄(見偵卷一第91頁背面、92頁) ②被告簽名之借款明細（見偵卷一第153頁） ③109年4月23日中國信託銀行新臺幣存提款交易憑證（見偵卷二第12頁） 21（即起訴書附表一編號9） 109年6月8日 佯稱：投資法拍屋需要支付一筆錢給法院，待法院程序完成後，7月底該款項會匯回其帳戶云云，要求交付32萬元，並以Line傳送訊息佯稱：「開完了，先排定6月28日開庭，法官說金額細解於下次開提出。我先帶他安排住宿，一切順利。」云云。 經張淑晶於109年6月8日，自其郵局帳戶提領現金30萬元後，連同原有之現金2萬元，在不詳地點交付現金。   32萬元 ①Line對話紀錄(見偵卷一第96頁背面) ②告訴人郵局存摺影本(見偵卷一第130頁) ③被告簽名之借款明細（見偵卷一第153頁） ④告訴人筆記（筆記本影本及郵政定期儲金存單封面上）(見偵卷一第124頁、143) ⑤票號CH525076號本票(見偵卷一第147頁) 22（即起訴書附表一編號10） 109年7月9日 佯稱：以投資法拍屋仍需要支付給法院一筆錢云云，向張淑晶索取20萬元，張淑晶以Line傳送訊息表示「又來了？我跟你說，我沒有辦法喔…瑋哥」，羅瑋德旋即回稱：「老妹這是你自己的權力，我只把該告訴你的告訴你，你自己去決定，是好消息，但還是由老妹自己選擇。……」、「……我再說一次（等下見面是告訴你工作的進度，對方和法院所提的問題，法院要我們若有先處理另兩方人馬的話，院方可以解凍我們這邊所需要的金額。時間上也會比較明確。我把話說在前面……你要不要你自己決定，没有人會幫你做決定。剩下的見面談了。」、「我做事一像光明正大，希望你明百。」、「你常說你到目前都没看到錢？請問我有看到了嗎？你出口我出手，出力，反正我說过了最後一次了，我再也不做這種呆子，當你本金和賺取的金額都到位時我到想看看你的表情。」云云。 於109年7月10日，在不詳地點交付現金。  20萬元 ①Line對話紀錄(見偵卷一第103頁、103頁背面) ②被告簽名之借款明細（見偵卷一第153頁） ③告訴人筆記（筆記本影本、信封上）(見偵卷一第149、150頁) ④票號CH525077號本票(見偵卷一第148頁) 23（即起訴書附表一編號11） 109年7月30日、31日 佯稱：投資法拍屋需要支付稅金35萬元云云，張淑晶以Line傳送訊息表示：「不要再跟我說要怎麼樣及付出多少錢了，瑋哥。因為這樣子讓我覺得好像有點離譜了。……」，羅瑋德旋即回稱：「你自己是大人，我做我該做的本份，事情我負責告訴你，決定權在你自己手裡。請不要尚未知道事由就先開砲。……」、「……，但我先說好，一切後果和到時該你去付的税金，不要再告訴我說我沒有跟你說」、「前面所有的事沒變，一樣始终如一。一樣等法院文下來就0k，今天是裡面的人告訴我這樣的訊息，我才告訴你，不然你以為我沒事找你幹嘛？竟然你認為沒必要也不重要，我又何必多說什麼。」、「我跟律師通了电話，把刚我們雙方對話說了一次，他說我有做到通知義務了那就好，其它我可以不用去管。……」云云。 經張淑晶於109年7月31日，自其郵局帳戶提領現金38萬元後，於同日在不詳地點，交付其中之35萬元。   35萬元 ①Line對話紀錄(見偵卷一第108頁、108頁背面) ②告訴人郵局存摺影本(見偵卷一第130頁背面) ③被告簽名之借款明細（見偵卷一第153頁） ④告訴人筆記（郵局文件上）(見偵卷一第151頁) ⑤票號CH525078號本票（見偵一卷第32頁） 合計     4,305,000元